# Kaggle Project

#Question Globale :
#Business Goal 
#Quelles est l'impact de notre environement social (parent , oseille , education ) sur  les resultats  scolaires ? L'objectif est de mettre en avant l'impact du contexte familial sur les resultats scolaire . 


#Plan 

#analyse , description du data (mean , variance, fille garcon, etc )

#Blabla sur etude analyse de data,age fille , proportion fille garcon etc mais on ne rentre pas dans le details de ce 
#que l'on veut faire dans la seconde partie   

#choisis les collones voulues (R extraction ) 

#description des futures analyse (regresion lineaire , )




# 1 On va etudier si notre data base est conforme (jsp ce quil avait dit de faire ici avec la conformite de la database ).

Importation de la base de données et installation des package:

```{r}
student<- read.csv('student-mat.csv')
install.packages("ggplot2")
install.packages("dplyr")
library(ggplot2)
library(dplyr)
```


On etudie l'age  des fille et des garcons dans la population totale .

```{r}
n_student = nrow(student) #nb d'etudiant

age= ggplot(aes(x=age), data=student)+
  geom_histogram(binwidth = 0.50, fill='darkred', color='black')+
  ggtitle("Age of students")
age
```
```{r}
print("l'age moyen des étudiants est : "); mean(student$age)
print("la variance de l'age des étudiants est : "); var(student$age)
print("la medianne de l'age des étudiants est : "); median(student$age)
```

Les écoles:

```{r}
student %>% distinct(school)
```
Les élèves font partie de 2 écoles au portugal MS = Mousinho da Silveira et GP = Gabriel Pereira.

```{r}
print("proportion d'étudiant a : Mousinho da Silveira")
sum(student$school=="MS")/n_student
print("proportion d'étudiant a Gabriel Pereira : ")
sum(student$school=="GP")/n_student

```


On etudie le nombre de filles et de garcons dans la population totale :

```{r}
gender= ggplot(data=student,aes(x=sex,fill=sex))+geom_bar()
gender
```
```{r}
print("proportion de fille : ");sum(student$sex=="F")/n_student
print("proportion de garçon : ");sum(student$sex=="M")/n_student
```

On étudie la santé des étudiants :

```{r}
health= ggplot(data=student,aes(x=health,fill=sex))+geom_histogram(binwidth=0.5, fill='salmon')
health
```
```{r}
print("la santé moyenne des étudiants est : "); mean(student$health)
print("la variance de la santé des étudiants est : "); var(student$health)
print("la medianne de la santé des étudiants est : "); median(student$health)
print("Pourcentage d'étudiant en bonne santé");sum(student$health>=3)/n_student

```

We can see that the majority of the students are in good health




On étudie l'age des étudiants 

```{r}
ages= ggplot(data=student,aes(x=age, fill=sex))+geom_histogram(binwidth=0.50)
ages
```

Comme le montre clairement le graphique ci-dessus, la plupart des étudiants de plus de 18 ans sont des étudiants de sexe masculin, car il n'y a pas d'étudiantes de plus de 20 ans.


On étudie le milieu urbain/rural des étudiants 

```{r}
area= ggplot(student, aes(x=address)) +
    geom_bar(fill='orchid')
area 
```
Comme on le voit clairement ci-dessus, la plupart des étudiants vivent dans des zones urbaines


La table que nous allons utiliser pour mettre en relation les resultats scolaires et l'aspect social :

```{r}
sFam <- student %>% select(famsize,Pstatus,Medu,Fedu,Mjob,Fjob,reason,famsup,famrel,G1,G2,G3)
sFam
```

