# Kaggle Project




M'barek Aissam - Maurel Thibaut - EL Schneider  Lillian - Lucaroni tino MAM4
Base de donnée choisie : Student Grade Prediction 

1-  Installation des package et importation:

```{r}
student<- read.csv('student-mat.csv')
#install.packages("ggplot2")
#install.packages("party")
#install.packages("rsample")
#library(rsample)
library(ggplot2)
library(dplyr)
library(party)
library(rsample)

```
2-   Description de la base de données :

Nous avons accès aux informations suivantes :

• Le nom de l'école que fréquente l'étudiant                    (Binaire: 'GP' - Gabriel Pereira ou 'MS' - Mousinho da 
                                                                Silveira)
• Le sexe de l'étudiant                                         (Binaire: 'F' - female ou 'M' - male)
• L'age de l'étudiant                                           (numeric: de 15 à 22)
• L'adresse de l'étudiant                                       (Binaire: 'U' - urbain ou 'R' - rural)
• La taille de la famille  de l'étudiant                        (Binaire:'LE3'-less or equal a  3 ou GT3-greater than 3)
• Le statut des parents   de l'étudiant                         (Binaire: 'T' - living together or 'A' - apart)
• La formation du pere   de l'étudiant                          (Numérique: 0 - aucune , 1 - Ecole  ,2 - College , 
                                                                3 - Lycee , 4 - Supérieur )
• La formation de la mere  de l'étudiant                         (Numérique: 0 - aucune , 1 - Ecole  ,2 - College , 
                                                                3 - Lycee , 4 - Supérieur )                              
• Le metier du pere  de l'étudiant                              (Nominal: 'teacher', 'health' care related, civil                                                                        'services' , 'at_home' or 'other')
• Le metier  de la mere  de l'étudiant                          (Nominal: 'teacher', 'health' care related, civil                                                                        'services' , 'at_home' or 'other')
• Les raison du choix de cette ecole                            (Nominal: close to 'home', school 'reputation', '                                                                        course' preference or'other')
• Le tuteur de l'étudiant                                       (Nominal: 'mother', 'father' ou 'other')
• La durée de voyage de l'étudiant                              (Numérique: 1 - <15 min., 2 - 15 à 30 min.,                                                                               3 - 30 min. à 1 heure, 4 - >1 hour)        
• Le temp de travail de l'étudiant                              (Numérique: 1 - <2 heures, 2 - 2 to 5 heures ,                                                                            3 - 5 à 10 heures , 4 - >10 heures )
• Le nombre de redoublement de l'étudiant                       (Numérique: n si 1<=n<3, sinon 4)
• Les cours extrascolaire de l'étudiant(Math or Portuguese)     (Binaire: Oui ou Non)
• Les supports  educationel  de l'étudiant                      (Binaire: Oui ou Non)
• Les cours particuliers de l'étudiant                          (Binaire: Oui ou Non)
• Les activités extrascolaire de l'étudiant                     (Binaire: Oui ou Non)
• L'étudiant a frequente les classes inferieures                (Binaire: Oui ou Non)
• Si l'étudiant va poursuivre etudier dans le superieur         (Binaire: Oui ou Non)
• Si l'étudiant  a accées a internet                            (Binaire: Oui ou Non)
• Si l'étudiant  a une relation amoureuse                       (Binaire: Oui ou Non)
• Les relations familliales de l'étudiant                       (Numérique: De 1 - vraiment mauvaise à 5 - excellente)
• Le temps vacant de l'étudiant                                 (Numérique: De 1 - vraiment mauvaise à 5 - excellente)
• Si l'étudiant  sors souvent avec des amis                     (Numérique: De 1 - vraiment mauvaise à 5 - excellente)
• La consommation journaliere d'alcool de l'étudiant            (Numérique: De 1 - vraiment mauvaise à 5 - excellente)
• La consommation hebdomaire  d'alcool de l'étudiant            (Numérique: De 1 - vraiment mauvaise à 5 - excellente)
• La sante actuelle  de l'étudiant                              (Numérique: De 1 - vraiment mauvaise à 5 - excellente)
• Le nombre d'absences de l'étudiant                            (Numérique: de 0 à 93)
• La note du trimestre 1 de l'étudiant                          (Numérique: de 0 à 93)
• La note du trimestre 2 de l'étudiant                          (Numérique: de 0 à 93)
• La note final  de l'étudiant                                  (Numérique: de 0 à 93)




On étudie l'age  des fille et des garcons dans la population totale .

```{r}
n_student = nrow(student) #nb d'etudiant
age= ggplot(aes(x=age), data=student)+
  geom_histogram(binwidth = 0.50, fill='darkred', color='black')+
  ggtitle("Age of students")
age
```

```{r}
print("l'age moyen des étudiants est : "); mean(student$age)
print("la variance de l'age des étudiants est : "); var(student$age)
print("la medianne de l'age des étudiants est : "); median(student$age)
```


On etudie les caracteristiques des ecoles :
:

```{r}
student %>% distinct(school)
```
Les élèves font partie de 2 écoles au portugal MS = Mousinho da Silveira et GP = Gabriel Pereira.

```{r}
print("proportion d'étudiant a : Mousinho da Silveira")
sum(student$school=="MS")/n_student
print("proportion d'étudiant a Gabriel Pereira : ")
sum(student$school=="GP")/n_student
```


On étudie le nombre de filles et de garcons dans la population totale :

```{r}
gender= ggplot(data=student,aes(x=sex,fill=sex))+geom_bar()
gender
```
```{r}
print("proportion de fille : ");sum(student$sex=="F")/n_student
print("proportion de garçon : ");sum(student$sex=="M")/n_student
```

On étudie la santé des étudiants :

```{r}
health= ggplot(data=student,aes(x=health,fill=sex))+geom_histogram(binwidth=0.5, fill='salmon')
health
```
```{r}
print("la santé moyenne des étudiants est : "); mean(student$health)
print("la variance de la santé des étudiants est : "); var(student$health)
print("la medianne de la santé des étudiants est : "); median(student$health)
print("Pourcentage d'étudiant en bonne santé");sum(student$health>=3)/n_student
```

On peut voir que la majorité des étudiants sont en bonne santé .


On étudie l'age des étudiants 

```{r}
ages= ggplot(data=student,aes(x=age, fill=sex))+geom_histogram(binwidth=0.50)
ages
```

Comme le montre clairement le graphique ci-dessus, la plupart des étudiants de plus de 18 ans sont des étudiants de sexe masculin, car il n'y a pas d'étudiantes de plus de 20 ans.


On étudie le milieu urbain/rural des étudiants 

```{r}
area= ggplot(student, aes(x=address)) +
    geom_bar(fill='orchid')
area 
```
Comme on le voit clairement ci-dessus, la plupart des étudiants vivent dans des zones urbaines




2- Objectifs d’affaires

Le projet que nous  avons  entrepris vise à étudier  l'impact que notre environnement social à sur les résultats scolaires, et en fin de compte, sur notre avenir professionnel. 
Cette question est d'une importance cruciale pour notre société car elle touche directement à l'égalité des chances et à la justice sociale.

En effet, il est bien connu que les inégalités sociales ont un impact significatif sur la réussite scolaire. Les élèves issus de milieux défavorisés ont souvent moins accès aux ressources pédagogiques et aux opportunités éducatives que les élèves des milieux favorisés. Ils peuvent également être confrontés à des défis sociaux et émotionnels qui peuvent nuire à leur performance académique.

Notre objectif est ici d'améliorer l'avenir professionnel des élèves en leur donnant les outils dont ils ont besoin pour réussir à l'école et dans leur vie professionnelle. 

Nous nous concentrerons uniquement sur les attributs liés à l'environnement familial de l'étudiant et ne prendrons pas en compte des facteurs liées au comportmeent intreseque des étudiants .

Les questions qui ressortents de cette objectifs et auqeuls nous répondrons sont multiples :

-Quelles sont les causes principales de résultats insuffisants chez les étudiants ?
-Les étudiants de milieux sociaux différents rencontrent-ils les mêmes difficultés scolaires et sont-ils affectés de la même manière par leur environnement social ?
-Quels sont les traits communs des étudiants qui réussissent leur études (le "MAJOR") et de ceux qui échouent (le "MINOR") ? (Faire le profil type de l'eleve qui reussit (le MAJOR) et de celui qui ne reussit pas (le MINOR))
-Quel est le secteur d’emploi des parents qui touche le plus les gosses qui resusisent pas  ?
-Finalement  , Y a-t-il un réel  lien entre la reussite et l'environement  social ou ce n'est pas vrai ?  



3 - Objectif technique

Notre business goal est de comprendre l'impact de l'environnement social sur les résultats scolaires des étudiants et leur avenir professionnel.  Pour répondre à cette  questions, nous  avons  identifié plusieurs méthodes .

Dans un premier temps  nous  utiliserons  la régression linéaire multiple  afin de l'utilisée pour modéliser la relation entre une variable continue, appelée variable dépendante ou cible, et une ou plusieurs variables continues ou catégorielles, appelées variables indépendantes ou explicatives. Dans votre cas, la variable dépendante pourrait être les notes scolaires des étudiants G3 , et les variables indépendantes pourraient être des caractéristiques de leur environnement social, telles que le revenu familial, le niveau d'éducation des parents, etc. La régression linéaire permet d'estimer les coefficients qui quantifient l'effet de chaque variable indépendante sur la variable dépendante, ainsi que l'importance globale de ces variables dans la prédiction de la variable dépendante.
Effectivement, une fois que nous aurons construit notre modèle de régression linéaire multiple, nous pouvons l'utiliser pour prédire la valeur de la variable dépendante (dans notre cas, les résultats scolaires). Cela signifie que nous pouvons estimer la valeur des résultats scolaires en fonction des valeurs de nos variables indépendantes (par exemple, l'environnement familial, le niveau de revenu, la profession des parents, etc.) et donc avoir une premiere avance dans nos resultats . 

Dans un second temps , nous utiliserons la régression logistique, quant à elle, est utilisée pour modéliser la relation entre une variable binaire, appelée variable dépendante ou cible, et une ou plusieurs variables continues ou catégorielles, appelées variables indépendantes ou explicatives. Dans votre cas, la variable dépendante pourrait être le fait qu'un étudiant réussisse ou échoue, et les variables indépendantes pourraient être les mêmes caractéristiques de leur environnement social que celles utilisées dans la régression linéaire. La régression logistique permet d'estimer les coefficients qui quantifient l'effet de chaque variable indépendante sur la probabilité de réussite ou d'échec des étudiants.


La régression linéaire et la régression logistique peuvent toutes deux être utiles pour mettre en lumière votre business goal, car elles vous permettent de quantifier l'effet des variables d'environnement social sur les résultats scolaires et l'avenir professionnel des étudiants. En utilisant ces méthodes, vous pouvez déterminer quelles variables sont les plus importantes pour prédire les résultats scolaires et l'avenir professionnel des étudiants, et quelles variables sont moins importantes. Vous pouvez également déterminer comment ces variables interagissent les unes avec les autres pour influencer les résultats scolaires et l'avenir professionnel des étudiants.

En résumé, la régression linéaire et la régression logistique sont deux méthodes statistiques puissantes que vous pouvez utiliser pour mieux comprendre l'impact de l'environnement social sur les résultats scolaires et l'avenir professionnel des étudiants, et ainsi contribuer à l'amélioration de l'égalité des chances et de la justice sociale.


1 Regression Multiple 

Tout d'abord, nous allons coder toutes nos caractéristiques catégoriques puisque l'algorithme de régression doit lire les chiffres et non les mots.
```{r}
student
```

```{r}
student 
student$age = as.numeric(student$age)
student$Fedu = as.numeric(student$Fedu)
student$Medu = as.numeric(student$Medu)
student$traveltime = as.numeric(student$traveltime)
student$absences = as.numeric(student$absences)
student$famrel = as.numeric(student$famrel)
student

```

Nous allons maintenant passer à la prédiction de la note finale G3 en utilisant la régression.
    Il passera par 4 étapes :
    1) Partitionnement des données
    2) Entraînement du modèle
    3) Prédire les données de test
    4) Évaluation du modèle


1- Partition : Diviser pour former et tester

Nous commençons par diviser nos données en données de train et de test

```{r}
install.packages("caret")
library(caret)
```

```{r}
set.seed(1234)
partition = createDataPartition(student[,'G3'], times=1, p=0.70, list=FALSE)
training=student[partition,]
dim(training)
test= student[-partition,]
dim(test)

```

Nous avons donc 279 données entraînées et 116 testeront les données




2- Construire le modèle de régression linéaire

Former le modèle sur les données du train

Nous créons notre formule, cible pour prédire les variables G3+ avec lesquelles entraîner les modèles.

```{r}

lin_mod=lm(G3~G1+G2+Fedu+Medu+famrel, data=training)
lin_mod
y=-2.35017+student$G1*0.09577+student$G2*0.99824-0.08357*student$Fedu+0.18541*student$Medu+student$famrel*0.19272

```

3- Prédire les valeurs des données de test:


Nous prédisons les données de test avec le modèle linéaire formé sur les données d'entraînement
```{r}
pred_test <- predict(lin_mod, test)
pred_test
```

4- Évaluation du modèle

La mesure que nous utiliserons dans cette évaluation est le MAE. Les performances de nos modèles sont bonnes si la valeur MAE est faible. Nous voulons donc une faible valeur MAE.

Erreur absolue moyenne (MAE) : MAE mesure l'ampleur moyenne des erreurs dans un ensemble de prédictions, sans tenir compte de leur direction. C'est la moyenne sur l'échantillon de test des différences absolues entre la prédiction et l'observation réelle où toutes les différences individuelles ont un poids égal.
```{r}
cat("Test MAE:", round(mean(abs(pred_test-test$G3)),6))

```

Voyons si notre modèle est overfit en calculant le MAE d'entraînement et en le comparant au MAE de test.

```{r}
pred_train <-predict(lin_mod, training)

pred_train
```

```{r}
cat("Train MAE:", round(mean(abs(pred_train-training$G3)),6))

```

Le train et le test MAE sont presque similaires, donc notre modèle n'a pas été overfit 

D'après l'évaluation du modèle, la valeur MAE est faible, de sorte que notre modèle fonctionne bien.



```{r}
dt_prediction = (data.frame((pred_test), (test$G3)))

colnames(dt_prediction) <- c("Predicted G3","Real G3")
head(dt_prediction,10)
```

En comparant notre G3 prédit avec le G3 réel, nous pouvons remarquer à quel point nos prédictions étaient proches avec un très faible pourcentage d'erreur.


5- Prediction 
```{r}


y=-2.35017+student$G1*0.09577+student$G2*0.99824-0.08357*student$Fedu+0.18541*student$Medu+student$famrel*0.19272

c=seq(1:4)
d=seq(1:2)
-2.35017+10*0.09577+10*0.99824-0.08357*c+0.18541*c+c*0.19272


plot(c,-2.35017+10*0.09577+10*0.99824-0.08357*c+0.18541*c+c*0.19272,main="Influences des parents ",
        xlab="Education",
        ylab="G3",)


ggplot(student, aes(x = Fedu, y = Medu)) +
    geom_point(aes(color = "G3")) +
    stat_smooth(method = "lm",
        col = "#C42126",
        se = FALSE,
        size = 1)

```
Graphiquement , on voit que pour un meme profil , meme note mais des parents d'Education differente on obtient des notes qui peuvent differer de 1 point .




2 éme Partie :Regression logistique


```{r}
#Choix de notre Data-Base

student <- student %>% select(address,famsize,Pstatus,Medu,Fedu,Mjob,Fjob,reason,
                              guardian,traveltime,famsup,nursery,famrel,G1,G2,G3)
student <- student %>%mutate(mean_grade = (G1+G2+2*G3)/4)
student <- student %>%mutate(G1 = NULL,G2 = NULL,G3 = NULL,mean_grade = as.integer(mean_grade >= 10))
student <- student %>% mutate_all(as.factor)
student <- student %>% mutate_all(as.integer)
student <- student %>%mutate(mean_grade = as.factor(mean_grade))
str(student)

```



Séparation des données :


```{r}

split <- initial_split(student, prop = .7, strata = "mean_grade")
#echantillonnage stratifié -> même proba de oui et non dans chaque partie
train <- training(split)
nrow(train)
test  <- testing(split)
nrow(test)
```





```{r}
fitControl <- trainControl(method = "cv", number = 10, savePredictions = TRUE) 
# Paramètre du modele

lr_model <- train(mean_grade ~ .,
                  data = train,
                  method = 'glm',
                  family = binomial(),
                  trControl = fitControl)
summary(lr_model)
```




```{r}
#On predit nos valeurs 

prediction_lr <- predict(lr_model, test)
prediction_lr
```


```{r}
#O teste ici la precision 
test$Prediction <- prediction_lr
acc = sum(test$Prediction == test$mean_grade)/nrow(test)
acc
```













