# Kaggle Project

#Question Globale :
#Business Goal 
#Quelles est l'impact de notre environement social (parent , oseille , education ) sur  les resultats  scolaires ? L'objectif est de mettre en avant l'impact du contexte familial sur les resultats scolaire . 


#Plan 

#analyse , description du data (mean , variance, fille garcon, etc )

#Blabla sur etude analyse de data,age fille , proportion fille garcon etc mais on ne rentre pas dans le details de ce 
#que l'on veut faire dans la seconde partie   

#choisis les collones voulues (R extraction ) 

#description des futures analyse (regresion lineaire , )




# 1 On va etudier si notre data base est conforme (jsp ce quil avait dit de faire ici avec la conformite de la database ).

Importation de la base de données :

```{r}
student<- read.csv('student-mat.csv')
```


#On etudie l'age  des fille et des garcons dans la population totale .

```{r}

install.packages("ggplot2")
library(ggplot2)
age= ggplot(aes(x=age), data=student)+
  geom_histogram(binwidth = 0.50, fill='darkred', color='black')+
  ggtitle("Age of students")
age

mean(student$age)
```


#On etudie le nombre de fille et de garcons dans la population totale 

```{r}
table(student$sex)
gender= ggplot(data=student,aes(x=sex,fill=sex))+geom_bar()
gender
```
#On etudie la sante des étudinats 

```{r}
table(student$health)
health= ggplot(data=student,aes(x=health,fill=sex))+geom_histogram(binwidth=0.5, fill='salmon')
health
```
#We can see that the majority of the students are in good health


```{r}
var(student$G1)
ages= ggplot(data=student,aes(x=age, fill=sex))+geom_histogram(binwidth=0.50)
ages
```


#A utiliser plutot dans la seconde partie en lien avec le contexte social 

```{r}
area= ggplot(student, aes(x=address)) +
    geom_bar(fill='orchid')
area 
```

